ACORDAO-COMPLETO-2365328

ACÓRDÃO DE RELAÇÃO

ACÓRDÃO DE RELAÇÃO 7306/2019 ATA 28/2019 - SEGUNDA CÂMARA

Acórdão 7306/2019-TCU-Segunda Câmara
	Os ministros do Tribunal de Contas da União, reunidos em sessão de 2ª Câmara, ACORDAM, por unanimidade, com fundamento no artigo 143, inciso V, alínea "e", do Regimento Interno, em autorizar a prorrogação de prazo formulada pela Sra. Maryzely C. Q. Mariano, Chefe do Serviço de Comunicação Processual do TCU (peça 41) , por mais 30 (trinta) dias, para atendimento do Ofício de Notificação 1991/2019-TCU/Sefip (peça 38) , emitido em cumprimento às determinações constantes do Acórdão 2950/2019-TCU-Segunda Câmara: 
1. Processo TC-Processo 025.275/2010-0 (PENSÃO CIVIL) 
	1.1. Interessados: Adnezia Marcia Pereira de Abreu (XXX.686.757-XX) ; Alexandrina Cardoso da Silva (XXX.065.431-XX) ; Anselmo Chastel Duarte (XXX.577.101-XX) ; Cenira Rocha dos Anjos (XXX.661.107-XX) ; Clodoaldo Silva de Melo (XXX.673.024-XX) ; Francisca Celia Soares Marcilon (XXX.429.093-XX) ; Francisca Celina Soares Marcilon (XXX.285.003-XX) ; Francisca Soares de Vasconcelos (XXX.438.853-XX) ; Francisco Auricelio Soares Marcilon (XXX.284.973-XX) ; Francisco Salesrocha dos Anjos (XXX.976.247-XX) ; Jadir Rocha dos Anjos (XXX.347.487-XX) ; Juldi Alves da Silva (XXX.653.045-XX) ; Maria Anunciada Batista (XXX.705.194-XX) ; Maria Aparecida Rocha dos Anjos (XXX.104.727-XX) ; Maria Goretti Gomes (XXX.485.264-XX) ; Maria Jaciara Silva de Melo (XXX.758.504-XX) ; Maria Jose Rosa Cardoso (XXX.892.361-XX) ; Maria da Cruz Silva de Melo (XXX.230.624-XX) ; Maria de Fatima Rocha dos Santos (XXX.836.557-XX) ; Marieta Juvino do Nascimento (XXX.678.757-XX) ; Raimunda Barbosa Marcilom (XXX.413.753-XX) ; Terezinha Rodrigues Abreu (XXX.296.157-XX) 
	1.2. Órgão/Entidade: Ministério dos Transportes, Portos e Aviação Civil (extinta) 
	1.3. Relator: Ministro Aroldo Cedraz
	1.4. Representante do Ministério Público: Procurador Sergio Ricardo Costa Caribé
	1.5. Unidade Técnica: Secretaria de Fiscalização de Pessoal (SEFIP) .
	1.6. Representação legal: não há.
	1.7. Determinação:
	1.7.1. dar ciência ao responsável que o descumprimento da determinação no prazo estipulado, sem motivo justificado, enseja a aplicação da multa de que trata o art. 268, inciso VII, do Regimento Interno do TCU.

Segunda Câmara

Adnezia Marcia Pereira de Abreu (XXX.686.757-XX); Alexandrina Cardoso da Silva (XXX.065.431-XX); Anselmo Chastel Duarte (XXX.577.101-XX); Cenira Rocha dos Anjos (XXX.661.107-XX); Clodoaldo Silva de Melo (XXX.673.024-XX); Francisca Celia Soares Marcilon (XXX.429.093-XX); Francisca Celina Soares Marcilon (XXX.285.003-XX); Francisca Soares de Vasconcelos (XXX.438.853-XX); Francisco Auricelio Soares Marcilon (XXX.284.973-XX); Francisco Salesrocha dos Anjos (XXX.976.247-XX); Jadir Rocha dos Anjos (XXX.347.487-XX); Juldi Alves da Silva (XXX.653.045-XX); Maria Anunciada Batista (XXX.705.194-XX); Maria Aparecida Rocha dos Anjos (XXX.104.727-XX); Maria Goretti Gomes (XXX.485.264-XX); Maria Jaciara Silva de Melo (XXX.758.504-XX); Maria Jose Rosa Cardoso (XXX.892.361-XX); Maria da Cruz Silva de Melo (XXX.230.624-XX); Maria de Fatima Rocha dos Santos (XXX.836.557-XX); Marieta Juvino do Nascimento (XXX.678.757-XX); Raimunda Barbosa Marcilom (XXX.413.753-XX); Terezinha Rodrigues Abreu (XXX.296.157-XX)

AROLDO CEDRAZ

não há.

Procurador Sergio Ricardo Costa Caribé

PENSÃO CIVIL (PCIV)

Secretaria de Fiscalização de Pessoal (SEFIP).